臺灣橋頭地方法院民事判決　　　　　　110年度旗簡字第212號
原　　　告　匯豐汽車股份有限公司

法定代理人　陳昭文　
訴訟代理人　李明華　
被　　　告　張國慶　

　　　　　　○○○　

上列當事人間請求撤銷所有權移轉等事件，本院於民國111 年1
月18日言詞辯論終結，判決如下：
    主      文
原告之訴駁回。
訴訟費用新臺幣壹仟參佰參拾元由原告負擔。
    事實及理由
一、原告主張：被告張國慶積欠原告新臺幣（下同）128,089 元
    、利息（下稱系爭債務）未清償。詎張國慶於110 年6 月13
    日將其所有如附表所示土地（下稱系爭土地）贈與予被告孫
    理蓮（下稱系爭贈與），並於同月21日辦妥所有權移轉登記
    （下稱系爭登記），致張國慶陷於無資力，而損害原告之債
    權，爰依民法第244 條第1 項、第4 項規定提起本訴。聲明
    ：（一）系爭贈與、系爭登記，應予撤銷。（二）系爭登記
    ，應予塗銷。
二、被告則以：渠等係買賣系爭土地，而非贈與等語，資為抗辯
    。聲明：原告之訴駁回。
三、本院得心證理由：
（一）原告主張張國慶積欠其系爭債務未清償，及張國慶於110
      年6 月21日以贈與為原因，將系爭土地所有權移轉登記予
      孫理蓮等情，業據提出債權憑證、本票為證（本院卷第13
      至17頁），並有土地建物查詢資料、異動索引、土地登記
      申請書、所有權移轉契約書可稽（本院卷第33、35、36、
      59、61頁），堪信原告此部分主張為真。
（二）按債務人所為之無償行為，有害及債權者，債權人得聲請
      法院撤銷之。債權人依第一項或第二項之規定聲請法院撤
      銷時，得並聲請命受益人或轉得人回復原狀，民法第244
      條第1 項、第4 項本文定有明文。又按當事人主張有利於
      己之事實者，就其事實有舉證之責任，民事訴訟法第277
      條本文亦有明定。故而，民事訴訟如係由原告主張權利者
      ，應先由原告負舉證之責，若原告先不能舉證，以證實自
      己主張之事實為真實，則被告就其抗辯事實即令不能舉證
      ，或其所舉證據尚有疵累，亦應駁回原告之請求。是以，
      債權人依民法第244 條第1 項規定，訴請撤銷無償行為時
      ，自應就該行為為無償行為之有利事實負舉證責任。原告
      主張張國慶將系爭土地無償贈與孫理蓮，惟為被告所否認
      ，並以前詞置辯，自應由原告就此負舉證責任。經查：
  １、由孫理蓮提出買賣契約書、匯款執據、收據、存摺明細、
      匯款申請書等觀之（本院卷第131 至135 、163 至183 頁
      ），被告買賣之土地除系爭土地外，尚有高雄市○○○區
      ○○段00○0 ○00○0 ○00○0 ○00○0 地號土地，若前
      揭買賣契約書係被告臨訟製作，應無須列出與系爭土地無
      關之土地，且前揭付款資料金額亦與買賣價金相符，堪信
      孫理蓮確係依被告間之買賣契約給付價金予張國慶，準此
      ，被告抗辯渠等係買賣系爭土地，應屬可採。
  ２、原告固提出內政部實價登錄查詢（本院卷第195 頁），主
      張被告所為係無償行為，惟前揭實價登錄查詢資料，僅能
      證明高雄市○○○區○○段00○0 ○00○0 地號土地交易
      價格，無法證明被告就系爭土地所為所有權移轉行為係無
      償行為，原告又未提出其他證據證明被告所為係無償行為
      ，難認原告已就此盡其舉證責任。
（三）據此，原告請求如訴之聲明所示，難認有據。
四、綜上所述，原告依民法第244 條第1 項、第4 項規定，請求
    如訴之聲明所示，為無理由，應予駁回。
五、本件事證已臻明確，兩造其餘攻擊及防禦方法，經核與本判
    決結果不生影響，爰不一一論述，附此敘明。
六、訴訟費用負擔之依據：民事訴訟法第78條。
中    華    民    國   111    年    2     月    10    日
                  旗山簡易庭  法      官  呂明龍
以上正本係照原本作成。
如不服本判決，應於送達後20日內，向本院提出上訴狀並表明上
訴理由，如於本判決宣示後送達前提起上訴者，應於判決送達後
20日內補提上訴理由書（須附繕本）。
中    華    民    國   111    年    2     月    10    日
                              書  記  官  潘維欣
附表
┌──┬──┬────────────────┬────┐
│編號│種類│          標的                  │權利範圍│
├──┼──┼────────────────┼────┤
│ １ │土地│高雄市○○○區○○段00○0地號   │全部    │
└──┴──┴────────────────┴────┘